臺灣新竹地方法院刑事判決　　　　　　　　　　　　　九十一年度易字第六三二號
　　公　訴　人　臺灣新竹地方法院檢察署檢察官
　　被　　　告　乙○○
右列被告因違反毒品危害防制條例等案件，經檢察官提起公訴（九十一年度毒偵字第
五七八號、九十一年度偵字第三五○四號）及移
號、九十一年度偵字第四○四四號），本院判決如左：
    主  文
乙○○連續施用第二級毒品，處有期徒刑陸月，如易科罰金，以佰元折算壹日。扣
案之第二級毒品安非他命零點參公克，沒收銷燬之；又連續竊盜，處有期徒刑陸月，
如易科罰金，以佰元折算壹日，扣案之鑰匙壹支沒收；應執行有期徒刑拾壹月，如
易科罰金，以參佰元折算壹日，扣案之第二級毒品安非他命零點參公克，沒收銷燬之
，扣案之鑰匙壹支沒收。
    事  實
一、乙○○於民國八十七年間，因施用第二級毒品案件，經本院以八十七年度毒聲字
    第一○九二號裁定送觀察、勒戒結果，認無繼續施用毒品之傾向，而由台灣新竹
    地方法院檢察署檢察官於八十八年一月三十日，以八十七年度偵字第七六二一號
    、八十八年度偵字第六○六號為不起訴處分確定，嗣乙○○又於八十八年間，因
    施用第二級毒品，經本院於八十八年九月三日，以八十八年度毒聲字第一七八二
    號裁定送觀察、勒戒結果，認有繼續施用毒品之傾向，而由本院以八十八年度毒
    聲字第二○二○號裁定令入戒治處所施以強制戒治，嗣因強制戒治已屆滿三個月
    且成效經評定為合格，再經本院於八十九年三月三日，以八十九年度毒聲字第六
    四九號裁定停止戒治，所餘戒治期間，付保護管束（另刑事案件部分，亦由本院
    於八十八年十二月三十日，以八十八年度竹簡字第六五一號判處有期徒刑六月，
    如易科罰金以三百元折算一日確定）；詎乙○○仍不知悔改，竟基於概括之犯意
    ，自九十一年三月十五日某時起至九十一年七月十日十九時許止，在位於新竹市
    香山區○○里○○街一九八巷三三弄五號住處，以將第二級毒品安非他命放入玻
    璃吸食器內加熱吸食煙霧之方式，一星期施用二次之頻率，連續施用第二級毒品
    安非他命多次，經警分別於九十一年三月十八日十三時四十分許，在新竹市○○
    區○○路四三二號，及於九十一年七月十一日十四時三十分許，在新竹市○○街
    八五巷口，為警查獲，並扣得其所有第二級毒品安非他命０．三公克，而乙○○
    嗣經公訴人聲請後，由本院於九十一年七月十二日，以九十一年度毒聲字第七四
    八號裁定令入戒治處所施以強制戒治中。
二、乙○○基於意圖為自己不法所有之概括犯意，連續於：
（一）九十一年三月一日凌晨，在新竹市○○區○○路五段五十號前，以自備之鑰匙
      ，竊取己○○所有車牌號碼為ＭＡ２－八七六號重型機車一部，得手後，供給
      騎用三、四個月後，將該車丟棄在新竹市○○街、大庄路口附近；
（二）九十一年六月十日六時許，在新竹市○○區○○里○○路○段四七三號前，以
      自備之鑰匙，竊取丁○○所有車牌號碼為ＲＯＧ－三七二號輕型機車一部，得
      手後，供給騎用半月餘後，將該車丟棄在新竹市○○路某處；
（三）九十一年六月十八日凌晨二時許，在新竹市○○路一八○號前，以自備之鑰匙
      ，竊取甲○○所有車牌號碼為ＪＨ－○四三五號自小貨車一部；
（四）九十一年六月十九日六時許，在新竹市○○區○○路五段五三六號旁，徒手竊
      取經濟部水利處第二河川局所有之警告牌二面（價值新台幣二千一百五十元）
      ；
（五）九十一年六月二十九日凌晨三、四時許，在新竹市○○區○○里○○街一九八
      巷三三弄三四號前，以自備之鑰匙，竊取陳志偉所有（使用人丙○○）車牌號
      碼為ＨＲＷ－八六○號重型機車一部，得手後，供給騎用；
  嗣經警分別於九十一年六月十九日八時許，在新竹市○○區○○里○○○路八五公
  里處，查獲乙○○駕駛前開（三）所示之贓車，後載（四）所示之贓物，暨於九十
  一年七月十一日十四時三十分許，在新竹市○○街八五巷口，查獲乙○○正欲騎乘
  上開（五）所示之贓車，而查知上情。
二、案經新竹市警察局第三分局報告台灣新竹地方法院檢察署檢察官偵查起訴及併案
    審理。
    理  由
一、訊據被告乙○○對於其在右揭事實一所述時間、地點，多次施用第二級毒品安非
    他命之事實坦承不諱，而被告於九十一年三月十八日、七月十一日經警採集尿液
    送新竹市衛生局檢驗結果，均呈安非他命陽性反應，此有該局九十一年三月二十
    八日七月三十日不法藥物尿液初步篩檢報告書二件在卷可稽，此外，復有於九十
    一年七月十一日所查獲被告所有之第二級毒品安非他命０．三公克扣案可資佐證
    ，堪值採信；再者，被告於八十七年間，因施用第二級毒品案件，經本院以八十
    七年度毒聲字第一○九二號裁定送觀察、勒戒結果，認無繼續施用毒品之傾向，
    而由台灣新竹地方法院檢察署檢察官於八十八年一月三十日，以八十七年度偵字
    第七六二一號、八十八年度偵字第六○六號為不起訴處分確定，嗣又於八十八年
    間，因施用第二級毒品，經本院於八十八年九月三日，以八十八年度毒聲字第一
    七八二號裁定送觀察、勒戒結果，認有繼續施用毒品之傾向，而由本院以八十八
    年度毒聲字第二○二○號裁定令入戒治處所施以強制戒治，嗣因強制戒治已屆滿
    三個月且成效經評定為合格，再經本院於八十九年三月三日，以八十九年度毒聲
    字第六四九號裁定停止戒治，所餘戒治期間，付保護管束，而刑事案件部分，亦
    由本院於八十八年十二月三十日，以八十八年度竹簡字第六五一號判處有期徒刑
    六月，如易科罰金以三百元折算一日確定，又被告因本次施用第二級毒品之部分
    ，亦由本院以九十一年度毒聲字第七四八號裁定令入戒治處所施以強制戒治等情
    ，亦有台灣新竹地方法院檢察署刑案資料查註紀錄表及台灣高等法院被告全國前
    案紀錄表各一件在卷可稽；綜上，被告前因違反毒品危害防制條例第十條第二項
    之罪，經觀察、勒戒後，無繼續施用毒品傾向，由檢察官為不起訴處分後，再犯
    毒品危害防制條例第十條第二項之罪，經觀察、勒戒後，認有繼續施用毒品傾向
    ，經裁定令入戒治處所施以強制戒治，戒治期滿後，三犯本件毒品危害防制條例
    第十條第二項之罪，經裁定令入戒治處所施以強制戒治之事證明確，被告之犯行
    堪予認定。
二、訊據被告乙○○坦承有於右揭事實二（三）（四）所述之時間、地點竊取財物，
    惟矢口否認竊取事實二（一）（二）（五）所述之機車，辯稱：該三部機車都是
    因在警察刑求之情況下才承認有偷，警察說承認一台和二台是一樣的，是警察帶
    我到機車失竊之現場拍照，不是我帶警察去的云云。惟查，被告於九十一年七月
    十一日在警訊時已對於如何竊取上開三部機車、竊得後騎乘多久時間即丟棄、丟
    棄位置等均供承詳細，並帶同警察至竊車及棄置ＨＲＷ－八六○號重型機車車牌
    之現場，且供稱未遭警察刑求等語（見九十一年度偵字第四○四四號偵查卷第三
    至六頁），嗣於翌日即同年月十二日在台灣新竹地方法院檢察署接受內勤檢察官
    訊問時，猶坦承偷了上開三部機車，並詳述偷車之時、地及方法等情在卷（見上
    開偵查卷第三九頁），依情若被告在警訊時確有遭受刑求且在刑求下承認犯行，
    嗣於檢察官偵訊時，應無不向檢察官提出遭刑求之辯解，然被告不但未如此做，
    反而再予承認犯案，經本院訊問被告何以如此，被告竟稱：因為當時很沮喪云云
    ，換言之，被告係因心情沮喪而承認犯行，如此辯解實有違常理至極，況被告乃
    有多次前科之人，豈有不知承認犯行之後果為何；又證人即警員陳致雄於本院證
    稱：偵訊筆錄均是照被告之供述作成，也是被告帶警察至行竊地點等語（見本院
    九十一年十月二十四日訊問筆錄）；此外，並據被害人己○○、丁○○、甲○○
    、戊○○（經濟部水利處第二河川局所有警告牌二面之管理人）、丙○○於警詢
    時指訴在卷，復有被告帶同警員至竊車現場拍攝之相片十紙、贓證物品認領保管
    收據五紙、車輛竊盜、車牌失竊資料個別查詢報表四紙附卷可憑，被告上開所辯
    ，顯為卸責之詞，不足採信。本件事證明確，被告竊盜犯行堪予認定，應依法論
    科。
三、核被告所為，係違反毒品危害防制條例第十條第二項之罪及刑法第三百二十條第
    一項之竊盜罪。被告持有毒品之低度行為，為施用毒品之高度行為所吸收，不另
    論罪。被告先後多次施用第二級毒品及竊盜之行為，時間緊接，分別所犯之罪名
    及犯罪構成要件均相同，顯均係基於概括犯意反覆為之，為連續犯，均應依刑法
    第五十六條之規定，以一罪論，並均加重其刑。又被告所犯上開兩罪，犯意各別
    ，罪名不同，應分論併罰。爰審酌被告不思正途，不尊重他人之財產權，犯罪之
    手段，施用毒品之期間、施用毒品係自殘行為、犯罪後態度等一切情狀，分別量
    處如主文所示之刑，並諭知易科罰金之折算標準，並定其應執行刑，並就應執行
    刑部分諭知易科罰金之折算標準。另扣案之安非他命０．三公克係第二級毒品，
    爰依毒品危害防制條例第十八條第一項前段之規定，沒收銷燬之，另扣案之鑰匙
    一支為被告所有，業據被告供承在卷，且為供犯罪所用之物，應依刑法第三十八
    條第一項第二款之規定沒收之。
據上論斷，應依刑事訴訟法第二百九十九條第一項前段，毒品危害防制條例第十條第
二項、第十八條第一項前段，刑法第十一條前段、第五十六條、第三百二十條第一項
、第四十一條第一項前段、第二項、第五十一條第五款、第三十八條第一項第二款，
罰金罰鍰提高標準條例第一條前段、第二條，判決如主文。
本案經檢察官劉邦繡到庭執行職務。
中      華      民      國    九十一    年    十二      月    十一      日
                              台灣新竹地方法院刑事第二庭
                                  法    官   魏  瑞  紅
右正本證明與原本無異。
如不服本判決，應於判決送達後十日內向本院提出上訴狀( 應附繕本 )，上訴於
臺灣高等法院。
                                  書 記 官   陳  凰  榆
中      華      民      國    九十一    年    十二      月    十一      日
附錄本案論罪科刑所適用法條全文：
毒品危害防制條例第十條第二項：
施用第二級毒品者，處三年以下有期徒刑。
刑法第三百二十條第一項
意圖為自己或第三人不法之所有，而竊取他人之動產者，為竊盜罪，處五年以下有期
徒刑、拘役或五百元以下罰金。
